最　高　行　政　法　院　裁　定
　　　　　　　　　　　　　94年度裁字第01823號
上　訴　人　甲○○
被 上訴 人　財政部臺北市國稅局
代　表　人　乙○○
上列當事人間因綜合所得稅事件，上訴人不服中華民國93年4月
8日臺北高等行政法院93年度簡字第88號判決，提起上訴。本院
裁定如下：
　　主  文
上訴駁回。
上訴審訴訟費用由上訴人負擔。
　　理  由
一、按對於適用簡易程序之裁判提起上訴或抗告，須經最高行政
    法院許可，且該許可以訴訟事件所涉及之法律見解具有原則
    性者為限，行政訴訟法第235條定有明文。所謂訴訟事件涉
    及之法律見解具有原則性，係指該事件所涉及之法律問題意
    義重大，而有加以闡釋之必要情形而言，如對於行政命令是
    否牴觸法律所為之判斷，或就同類事件所表示之法律見解與
    其他高等行政法院或本院所表示之見解互相牴觸，有由本院
    統一法律上意見或確認其意見之必要情形屬之。
二、上訴人及其配偶於民國89年1月28日，將其取自華隆股份有
    限公司之緩課股票352,000股，贈與子女作為留學之生活費
    用，贈與時之時價為每股新台幣（下同）5.7元，總計2,006
    ,400元。上訴人89年度綜合所得稅結算申報，被上訴人以上
    訴人漏報其本人及其配偶上開營利所得計2,006,400元，核
    定當年度綜合所得總額為5,724,113元，淨額為5,127,113元
    ，除補稅外，另按漏稅額722,435元處以0.2倍之罰鍰144,40
    0元（計至百元為止）。上訴人不服，申請復查，未獲變更
    ，提起訴願，遭決定駁回，提起行政訴訟，經原審判決駁回
    。
三、上訴意旨略以：（一）原審判決竟以「緩課股票」之第二次
    股權轉移時之華隆公司所申報之「緩課股票轉讓所得申報憑
    單」作為上訴人敗訴原因之一，不合理亦不當。按該憑單為
    華隆公司所申報之「轉讓」所得申報憑單，係不該有之「緩
    課股票」第二次所有權轉移時所申報憑單，「緩課股票」與
    轉讓或作為遺產分配所得申報實僅一次，即在第一次該股權
    移轉時。而本案件為「贈與」，非為「轉讓」，故「緩課股
    票贈與所得申報憑單」應由第一次「緩課股票」所有權移轉
    辦理贈與手績之國稅局申報，始為合法正當。苟因違法在「
    緩課股票」第一次股權移轉時未申報，始由第一次股權移轉
    過戶時，由不知情發行公司申報，實有違誤。（二）凡辦理
    「緩課股票」第一次股權移轉單位，不論贈與、持讓或作為
    遺產分配，均應依法於股權移轉次月10日前限期內向所在地
    稅捐稽徵機關申報「緩課股票贈與或轉讓或遺產分配所得申
    報憑單並將副本交予納稅義務人以供翌年初季申報綜合所得
    稅根據。並在「緩課股票」上「通報單位蓋章處」蓋「已通
    報」章印，以免爾後重覆通報課稅。本案之「緩課股票」第
    一次股權移轉（贈與）時，僅辦理贈與手續之國稅局，違法
    未在限期內向所在地稅捐稽徵機關申報「緩課股票贈與所得
    」，亦未將副本交給納稅義務人（上訴人）以供爾後報稅根
    據。亦未在該「緩課股票」上「通報單蓋章處」蓋「已通報
    」印，以致爾後，第三者將該股票過戶時華隆公司遂行通報
    之責，引起漏稅案件，國稅局乃應負最大過失及責任。如國
    稅局辦理上訴人之贈與「緩課股票」時，依法申報並交給上
    訴人「緩課股票贈與所得」憑單副本，上訴人豈會漏報，原
    審判決竟未追究國稅局之過失及違法實為遺憾。（三）又原
    審判決竟誤信被上訴人之辯詞，將「贈與緩課股票」之規定
    錯誤引用「轉讓（買賣）緩課股票」者，而駁回上訴人之訴
    求。本案件為「緩課股票」之「贈與」並非「轉讓」。證券
    商及發行公司不能亦不辦贈與手績，無義務申報「緩課股票
    贈與所得申報憑單」。有義務者僅辦理贈與手續之國稅局。
    依促進產業升級條例第16條所規定：「轉讓」、「贈與」或
    「遺產分配」時均須申報。但並無規定：「贈與」或「遺產
    分配」時不必申報，俟「轉讓」賣出時，始由證券商或發行
    公司申報。意即「緩課股票」贈與時或作為遺產分配時辦理
    手續之國稅局有義務申報「緩課股票贈與所得申報憑單」。
    故原審判決認為「緩課股票贈與所得申報憑單」應由證券商
    或發行公司掣發「緩課股票贈與所得申報憑單」乃極不合理
    不當之認定。（四）原審判決認為該條例第16條之規定，上
    訴人於贈與時（89年）即有向有關稅務機關申報該營利所得
    之義務，係錯誤之判定，適用法規不當。按該條例第16 條
    內所指應申報者，為辦理股權移轉單位、機關，並非投資人
    或納稅義務人，投資人或納稅義務人，無權亦無資格申報，
    如申報，稅務機關亦不認定。投資人或納稅義務人僅以通報
    單位申報之「緩課股票贈與或轉讓所得申報憑單」內容有無
    合於該條例第16條精神，而以該「所得申報憑單」內所認定
    稅額於翌年申報綜合所得稅即可等語。
四、經核上訴人所主張之各節，業據原審判決指駁明確，上訴意
    旨無非上訴人主觀法律見解之歧異，並無所涉及之法律見解
    具有原則上之重要情事，上訴人提起上訴，不合首揭規定，
    不應許可，其上訴難謂合法，應予駁回。
五、依行政訴訟法第249條第1項前段、第104條、民事訴訟法第
    95條、第78條，裁定如主文。
中    華    民    國    94    年    9    月    8      日
                  第四庭審判長法  官　趙　永　康
                              法  官  蔡  進  田
                              法  官　黃　淑　玲
                              法  官　侯　東　昇
                              法  官　林  文  舟
以  上  正  本  證  明  與  原  本  無  異
中    華    民    國    94    年    9    月    8      日
　　　　　　　　　　　　　　　書記官　莊　俊　亨
